臺灣板橋地方法院刑事判決　　　　　　 100年度訴字第1031號
公　訴　人　臺灣板橋地方法院檢察署檢察官
被　　　告　黃深海
上列被告因違反毒品危害防制條例案件，經檢察官提起公訴（10
0 年度毒偵字第1191號），被告於準備程序進行中先就被訴事實
為有罪之陳述，經告知簡式審判程序之旨，並聽取當事人之意見
後，本院合議庭裁定由受命法官獨任進行簡式審判程序，茲判決
如下：
    主  文
黃深海施用第一級毒品，處有期徒刑拾月；又施用第二級毒品，
處有期徒刑陸月。應執行有期徒刑壹年貳月。
    事  實
一、黃深海曾違犯偽證及毒品危害防制條例等案件，其中：於
    民國（下同）99年間，因施用毒品案件，經本院以99年度毒
    聲字第335 號刑事裁定送觀察、勒戒後，認無繼續施用毒品
    之傾向，於99年8 月10日執行完畢釋放出所，並由臺灣板橋
    地方法院檢察署檢察官以99年度毒偵緝字第439 號、99年度
    毒偵字第5500號為不起訴處分確定；於99年間，因偽證案
    件，經臺灣桃園地方法院以99年度訴字第113 號判處有期徒
    刑5 月，緩刑3 年確定；於99年間，因施用毒品案件，經
    本院以99年度訴字第3420號判處有期徒刑8 月（施用第一級
    毒品部分）、4 月（施用第二級毒品部分），應執行有期徒
    刑10月確定，並經本院以100 年度撤緩字第79號刑事裁定撤
    銷前開案件之緩刑；99年間，再因施用毒品案件，經本
    院以99年度訴字第3584號判處有期徒刑6 月（施用第一級毒
    品部分）、3 月（施用第二級毒品部分），應執行有期徒刑
    7 月確定，並與上開案件之徒刑，經本院以100 年度聲字
    第1076號刑事裁定應執行有期徒刑1 年3 月；於100 年間
    ，復因施用毒品案件，經本院以100 年度簡字第2179號判處
    有期徒刑4 月確定；嗣上揭徒刑自100 年3 月9 日起入監執
    行迄今（於本件不構成累犯）。
二、詎黃深海猶不知悔改，另基於施用第一級毒品海洛因之犯意
    ，於99年11月22日23時10分許為警採尿回溯26小時內之某時
    點，在其位於新北市○○區○○街377 巷27號3 樓之住處內
    （起訴書誤載為「在不詳處所」），以將第一級毒品海洛因
    摻水置入其所有之針筒內再注射身體之方式，施用第一級毒
    品海洛因1 次，隨即在同一處所（起訴書誤載為「於99年11
    月22日23時10分許為警採尿前回溯96小時內之某時，在不詳
    處所」），以將第二級毒品甲基安非他命置入玻璃球吸食器
    內再燃燒吸食其所產生煙氣之方式，施用第二級毒品甲基安
    非他命1 次。嗣於99年11月22日經警徵得黃深海同意後，採
    集其尿液檢體送請鑑驗，結果呈嗎啡、可待因及甲基安非他
    命陽性反應，始悉上情。
三、案經新北市政府警察局三重分局報請臺灣板橋地方法院檢察
    署檢察官偵查起訴，再經本院合議庭裁定進行簡式審判程序
    審理。
    理  由
一、按本件被告黃深海所犯為死刑、無期徒刑、最輕本刑為3 年
    以上有期徒刑以外之罪，其於準備程序進行中先就被訴事實
    為有罪之陳述，經告知簡式審判程序之旨，並聽取公訴人、
    被告之意見後，本院合議庭認宜由受命法官獨任進行簡式審
    判程序，爰依刑事訴訟法第273 條之1 第1 項規定，裁定進
    行簡式審判程序，合先敘明。
二、上揭犯罪事實，業據被告於本院準備程序及審理中均坦承不
    諱，且其於99年11月14日23時10分許，在新北市政府警察局
    三重分局三重派出所所所採集之尿液檢體，經送請臺灣檢驗
    科技股份有限公司遞以EIA 酵素免疫分析法初驗、GC/MS 氣
    相層析質譜儀法複驗結果，確均呈嗎啡類及安非他命類陽性
    反應，有新北市政府警察局三重分局查獲毒品案件被移送者
    姓名、代碼對照表、應受尿液檢驗人尿液檢體採集送驗紀錄
    表及臺灣檢驗科技股份有限公司100 年1 月7 日所出具濫用
    藥物檢驗報告各1 紙在卷可稽，堪信被告上開自白確與事實
    相符。綜上所述，本案事證已臻明確，被告犯行洵堪認。
三、查海洛因、甲基安非他命分屬毒品危害防制條例第2 條第2
    項第1 款、第2 款所定之第一級毒品及第二級毒品。核被告
    所為，係犯毒品危害防制條例第10條第1 項之施用第一級毒
    品罪及同條第2 項之施用第二級毒品罪；其施用前持有第一
    級毒品海洛因及第二級毒品甲基安非他命之低度行為，均為
    其施用之高度行為所吸收，不另論罪；至其所犯上開2 罪間
    ，犯意各別，行為互殊，應分論併罰。爰審酌被告前經觀察
    勒戒，猶另萌施用毒品犯意，再犯本罪，顯見其戒除毒癮之
    意志薄弱，且未衷心悛悔，漠視法令之禁制，恣意濫用毒品
    ，其行可訾，惟尚知坦承犯行，兼衡其施用毒品之種類、期
    間、次數、動機、目的、手段等一切情狀，分別量處如主文
    所示之刑，並定其應執行之刑，以資懲儆。又如犯罪事實欄
    二所載之注射針筒及吸食器，雖係被告持以犯本案所用之物
    ，惟本院衡酌該物品並未扣案，且被告於準備程序中陳明業
    已丟棄滅失，爰不予宣告沒收，附此敘明。
據上論斷，應依刑事訴訟法第273 條之1 第1 項、第284 條之1
、第299 條第1 項前段，毒品危害防制條例第10條第1 項、第2
項、第23條第2 項，刑法第11條前段、第51條第5 款，判決如主
文。
本案經檢察官朱俊銘到庭執行職務。
中    華    民    國   100    年    5     月    31    日
                  刑事第二庭  法  官  王屏夏
上列正本證明與原本無異。
如不服本判決，應於判決送達後10日內敘明上訴理由，向本院提
出上訴狀 (應附繕本) ，上訴於臺灣高等法院。其未敘述上訴理
由者，應於上訴期間屆滿後20日內向本院補提理由書「切勿逕送
上級法院」。
                              書記官  林進煌
中    華    民    國   100    年    5     月    31    日
附錄本案論罪科刑法條全文：
毒品危害防制條例第10條
施用第一級毒品者，處 6 月以上 5 年以下有期徒刑。
施用第二級毒品者，處 3 年以下有期徒刑。